臺灣新北地方法院刑事判決
111年度金訴字第734號
公  訴  人  臺灣新北地方檢察署檢察官
被      告  王仲煇


選任辯護人  廖修譽律師
上列被告因違反洗錢防制法等案件，經檢察官提起公訴（111年
度偵字第3420號），因被告於本院準備程序中就被訴事實為有罪
之陳述，經告知簡式審判程序之旨，並聽取當事人及辯護人之意
見後，本院合議庭裁定由受命法官獨任進行簡式審判程序，判決
如下：
    主      文
王仲煇犯三人以上共同詐欺取財罪，處有期徒刑1年。緩刑2年。
　　事實及理由
一、本案犯罪事實及證據，除證據部分增列「被告王仲煇於本院
    準備及審判程序中之自白」（111年度金訴字第734號卷〈下
    稱本院卷〉第77、83頁）外，其餘部分均引用如附件起訴書
    之記載。
二、論罪科刑　　　
  ㈠核被告所為，係犯組織犯罪防制條例第3條第1項後段之參與
    犯罪組織罪、刑法第339條之4第1項第2款之3人以上共同詐
    欺取財罪及洗錢防制法第14條第1項之一般洗錢罪。　　
　㈡被告與「時薪」、「台灣加油」、「成志Tom」等詐欺集團成
    員間，就上開3人以上共同詐欺取財及一般洗錢犯行有犯意
    聯絡及行為分擔，應論以共同正犯。
　㈢被告以一行為同時觸犯參與犯罪組織罪、3人以上共同詐欺取
    財罪及一般洗錢罪，為想像競合犯，應依刑法第55條規定，
    從一重之3人以上共同詐欺取財罪處斷。　
　㈣爰審酌被告為詐欺集團從事重要之收繳詐欺所得款項環節，
    使詐欺集團順利取得告訴人張周英受騙匯出之款項，復得以
    掩飾、隱匿該犯罪所得之去向及所在，自值非難，惟念被告
    已坦承犯行，並與告訴人成立調解且履行完畢，有本院調解
    筆錄及被告匯款明細在卷可稽（111年度偵字第3420號卷第2
    41頁、本院卷第89頁），犯後態度良好，又本案合於洗錢防
    制法第16條第2項規定，亦得為其量刑上有利之考量，兼衡
    被告犯罪之動機、目的、手段、素行、告訴人所受財產損害
    程度（含因成立調解而獲填補之情形）、被告於本院審理時
    所述教育程度及生活狀況等一切情狀，量處如主文所示之刑
    。
　㈤組織犯罪防制條例第3條第3項規定，就受處分人之人身自由
    所為限制，違反憲法比例原則及明顯區隔原則之要求，與憲
    法第8條保障人身自由之意旨不符，經司法院大法官釋字第8
    12號解釋自110年12月10日公布日起失其效力，則被告所犯
    該條例第3條第1項後段之參與犯罪組織罪部分，自毋庸諭知
    強制工作之保安處分。
　㈥被告未曾因故意犯罪受有期徒刑以上刑之宣告，有卷附臺灣
    高等法院被告前案紀錄表可憑，其因一時失慮致罹刑典，且
    已坦承犯行，並與告訴人成立調解而全部履行完畢，犯後態
    度甚佳，顯見悔意，本院認其經此偵審程序及罪刑之宣告後
    ，當知所警惕，應無再犯之虞，是對其宣告之刑，以暫不執
    行為適當，爰依刑法第74條第1項第1款規定宣告緩刑2年，
    以啟自新。
據上論斷，應依刑事訴訟法第273條之1第1項、第299條第1項前
段、第310條之2、第454條第2項，判決如主文。
本案經檢察官黃孟珊提起公訴，檢察官邱稚宸到庭執行職務。
中    華    民    國    111    年    7    月    14    日
                  刑事第四庭  法  官  吳智勝
上列正本證明與原本無異。
如不服本判決，應於判決送達後20日內敘明上訴理由，向本院提
出上訴狀 (應附繕本) ，上訴於臺灣高等法院。其未敘述上訴理
由者，應於上訴期間屆滿後20日內向本院補提理由書「切勿逕送
上級法院」。
                              書記官  薛力慈
中　　華　　民　　國　　111 　年　　7 　　月　　14　　日
附錄本案論罪科刑法條全文：
中華民國刑法第339條之4
犯第339條詐欺罪而有下列情形之一者，處1年以上7年以下有期
徒刑，得併科1百萬元以下罰金：
一、冒用政府機關或公務員名義犯之。
二、三人以上共同犯之。
三、以廣播電視、電子通訊、網際網路或其他媒體等傳播工具，
    對公眾散布而犯之。
前項之未遂犯罰之。
組織犯罪防制條例第3條
發起、主持、操縱或指揮犯罪組織者，處3年以上10年以下有期
徒刑，得併科新臺幣1億元以下罰金；參與者，處6月以上5年以
下有期徒刑，得併科新臺幣1千萬元以下罰金。但參與情節輕微
者，得減輕或免除其刑。
具公務員或經選舉產生之公職人員之身分，犯前項之罪者，加重
其刑至二分之一。
犯第1項之罪者，應於刑之執行前，令入勞動場所，強制工作，
其期間為3年。
前項之強制工作，準用刑法第90條第2項但書、第3項及第98條第
2項、第3項規定。
以言語、舉動、文字或其他方法，明示或暗示其為犯罪組織之成
員，或與犯罪組織或其成員有關聯，而要求他人為下列行為之一
者，處3年以下有期徒刑，得併科新臺幣3百萬元以下罰金：
一、出售財產、商業組織之出資或股份或放棄經營權。
二、配合辦理都市更新重建之處理程序。
三、購買商品或支付勞務報酬。
四、履行債務或接受債務協商之內容。
前項犯罪組織，不以現存者為必要。
以第5項之行為，使人行無義務之事或妨害其行使權利者，亦同
。
第5項、第7項之未遂犯罰之。
洗錢防制法第14條
有第二條各款所列洗錢行為者，處7年以下有期徒刑，併科新臺
幣5百萬元以下罰金。
前項之未遂犯罰之。
前二項情形，不得科以超過其特定犯罪所定最重本刑之刑。